臺灣高等法院臺南分院交通事件裁定
抗　告　人
即受處分人　甲○○
上列抗告人即受處分人因違反道路交通管理處罰條例案件，不服
臺灣嘉義地方法院中華民國96年9月27日裁定（96年度交聲字第
142號，嘉義區監理所96年5月31日所為之處分案號：嘉監裁字第
裁七○—Ｚ00000000號），提起抗告，本院裁定如下：
    主 　　 文
原裁定撤銷，發回臺灣嘉義地方法院更為裁定。
    理　    由
一、聲明異議及抗告意旨略以：依據交通法規規定，車輛進入隧
    道必須打開頭燈，但並無規定車輛抵達出口處多少距離才得
    關掉頭燈，異議人即受處分人甲○○於民國（下同）九十二
    年九月十日（應係九十二年八月二十六日之誤，因九十二年
    九月十日為應到案日期）駕駛車牌號碼ＩＣ－四二三八號自
    小客車，行經國道三號北上蘭潭出口處被國道八隊攔截舉發
    ，舉發理由為異議人駕車進入隧道未打開車頭燈，然對此警
    員應提出舉證，況異議人車輛已達隧道出口處才將車頭燈關
    掉，依法並無違誤，且本案舉發地點顯然有誤，因事實上蘭
    潭隧道並無設立公務執勤專用車道，依法不得在隧道內執行
    公務，何況異議人車輛已抵達隧道口才被攔截，並非國道八
    隊所指在蘭潭隧道，如異議人有違規行為，請國道八隊指證
    ；又第一審法院裁定書指出抗告人坦承行經隧道路段於隧道
    內未打開車頭燈等違規行為，顯與事實有誤，抗告人未坦承
    有違法行為，又抗告人如有違規規行為，執勤員警何不拍攝
    或攝影存證，國道八隊攔截抗告人地點位於隧道出口處，而
    非紅單記載國道三號北上蘭潭隧內，既然非當場舉發，國道
    八隊如何舉證證明抗告人在隧道行駛未打開車頭燈，況且被
    舉發紅單又非本人簽名之筆跡云云，為此聲明異議，因原審
    駁回異議，再向本院提起抗告，請求撤銷原處分云云。
二、原處分意旨以：異議人（即本件抗告人）於九十二年八月二
    十六日駕駛車牌號碼ＩＣ－四二三八號自小客車，行經國道
    三號高速公路北上蘭潭隧道內時，因汽車行駛於高速公路，
    行經隧道路段，於隧道內未開亮頭燈，及駕駛車輛未隨身攜
    帶駕駛執照，經內政部警政署國道公路警察局第八警察隊古
    坑分隊警員製單舉發。嗣經原處分機關依道路交通管理處罰
    條例第三十三條第一項第六款（原處分書漏載第六款）、第
    二十五條第一項第三款、第六十三條第一項第一款等規定，
    共裁處異議人罰鍰新臺幣（下同）六千六百元，並記違規點
    數一點等情，固非無見。
三、惟查：抗告人甲○○於原審訊問時稱：當天伊沒有收紅單（
    即違規通知單），罰單上之簽名不是伊簽的，當時如果確實
    有簽名，伊要申請鑑定等語（見原審96年7月9日訊問筆錄)
    ，再比照抗告人於原審筆錄之簽名與該92年8月26日舉發違
　　反道路交通管理事件通知單上收受通知聯者簽章欄上之簽名
  　，肉眼上看起來似有不一，又抗告人既稱伊當時未收受罰單
    ，則有關本件於92年8月26日違反道路交通管理事件通知單
    上收受通知聯者簽章欄上之簽名是否係抗告人所簽，實情如
    何，原審未予查證，遽予裁定，顯有速斷。是原審就抗告人
    （即異議人）所辯解違規通知單上之簽名部分是否伊所簽及
    罰單是否由警員當場交由抗告人收受等情，未仔細查證或送
    請鑑定，尚有可議，抗告人執此抗告，指摘原裁定不當，非
    無理由，自應由本院將原裁定予以撤銷，發回原審另為適法
    之裁定。
四、據上論結，應依道路交通案件處理辦法第26條，刑事訴訟法
    第413條前段，裁定如主文。
中　　華　　民　　國　　96　  年　　12　　月　　12　　日
                  刑事第五庭  審判長法　官  楊明章
　　　　　　　　　　　　　          法  官  戴勝利
　　　　　　　　　　　　　          法  官  顏基典
以上正本證明與原本無異。
不得再抗告。
　　　　　　　　　　　　　　　　　　書記官  呂嘉文
中　　華　　民　　國　　96　　年　　12　　月　　12　　日
